臺灣板橋地方法院刑事判決　　　　　　　 94年度訴字第515號
公　訴　人　臺灣板橋地方法院檢察署檢察官
被　　　告　丙○○
選任辯護人　乙○律師
上列被告因違反毒品危害防制條例案件，經檢察官提起公訴（93
年度偵字第18726號），本院以簡式審判程序審理，判決如下：
    主  文
丙○○連續轉讓第一級毒品，處有期徒刑貳年。扣案之第一級毒
品海洛因伍包（合計淨重柒玖點參壹公克）沒收銷燬之。
    事  實
一、丙○○因染有毒癮之惡習，平時係以每1 兩新臺幣（下同）
    16萬元之價格，向真實姓名年籍不詳、綽號「阿發」之成年
    男子，陸續多次購買海洛因供己施用（所涉施用毒品案件，
    前經本院以93年度毒聲字第1909號裁定送觀察、勒戒後，認
    無繼續施用毒品之傾向，於執行完畢後釋放，並經臺灣板橋
    地方法院檢察署檢察官以93年度毒偵字第5331號為不起訴處
    分確定）。其明知海洛因係屬毒品危害防制條例所定之第一
    級毒品，不得持有及轉讓，因從民國93年5 月間起，與同染
    有毒癮之友人甲○○共同居住於臺北縣新莊市○○路897 號
    2 樓之1 租屋處，竟基於轉讓第一級毒品海洛因之概括犯意
    ，自93年5 間某日起，至同年10月間某日止，在上址租屋處
    ，連續多次無償提供第一級毒品海洛因予甲○○施用，每次
    提供海洛因之數量約0.1 公克，前後約提供二十餘次（甲○
    ○所涉施用第一級毒品案件，另由檢察官偵辦中）。嗣於93
    年11月16日20時30分許（起訴書誤載為93年11月26日20時45
    分許），為警在臺北縣三重市○○街317 號前查獲，並從丙
    ○○之背包內起出其所有、擬供自己施用或轉讓予甲○○施
    用之第一級毒品海洛因4 包；進而於同年月17日1 時許，在
    上址租屋處，扣得其所有、擬供自己施用或轉讓予甲○○施
    用之第一級毒品海洛因1 包（以上海洛因5 包，合計淨重79
    .31 公克），及與本案無涉之電子磅秤1 台、電動研磨機1
    台、搗藥器1 個、葡萄糖1 包、分裝碗1 個、分裝勺9 支、
    殘渣袋18個、分裝袋25個、現金38,900元等物，始循線查悉
    上情。
二、案經臺北市政府警察局內湖分局報請臺灣板橋地方法院檢察
    署檢察官偵查起訴。本院於準備程序進行中，被告就被訴事
    實為有罪之陳述，經告知簡式審判程序之旨，並聽取當事人
    之意見後，本院合議庭裁定由受命法官獨任進行簡式審判程
    序。
    理  由
一、上揭事實，業據被告丙○○於本院審理時坦承不諱。而徵諸
    同案被告甲○○於檢察官偵訊時之供述：（問：在你房間內
    查獲之海洛因、殘渣袋等物是否你的？）是我的；（問：毒
    品何來？）跟被告丙○○拿過1 、2 次，每次拿的量夠我吸
    1 、2 次，他沒有跟我拿錢，時間是93年5 月等語（見偵卷
    第102 頁），足認被告確有轉讓第一級毒品海洛因予甲○○
    施用之事實。又被告自93年5 月間起，迄同年11月17日止，
    均與甲○○共同居住於臺北縣新莊市○○路897 號2 樓之1
    租屋處，且警員查獲被告後，更在上址租屋處起獲數量甚多
    之第一級毒品海洛因，是被告供承其轉讓第一級毒品海洛因
    之期間係從93年5 間某日起至同年10月間某日止，亦屬信而
    有徵，而甲○○於檢察官偵訊時所供僅曾於93年5 月間向被
    告拿過1 、2 次海洛因，及於本院審理時所證被告未曾提供
    毒品，僅曾將海洛因置於香菸內共同吸用云云（見本院卷第
    91 頁）， 衡情均屬迴護被告之詞，洵無可採，不能據為有
    利被告之認定。此外，本件尚有第一級毒品海洛因5 包（合
    計淨重79.31 公克）扣案可資佐證，及法務部調查局93年12
    月27 日 調科壹字第060009180 號鑑定通知書1 件附卷可稽
    。綜上，足認被告之自白確與事實相符，事證已臻明確，被
    告犯行堪以認定，應依法論科。
二、論罪科刑及沒收：
（一）按海洛因係屬毒品危害防制條例第2 條第2 項第1 款所定
      之第一級毒品，是核被告丙○○所為，係犯毒品危害防制
      條例第8 條第1 項之轉讓第一級毒品罪。其轉讓前持有第
      一級毒品海洛因之低度行為，為轉讓之高度行為所吸收，
      不另論罪。被告先後多次轉讓第一級毒品海洛因之犯行，
      時間緊接，所犯構成要件相同，顯係基於概括犯意所為，
      為連續犯，應依刑法第56條規定論以一罪，並加重其刑。
      末按轉讓、持有毒品達一定數量者，加重其刑至二分之一
      ，其標準由行政院定之，毒品危害防制條例第8 條第6 項
      、第11條第4 項固分別定有明文，而依據行政院於93年1
      月7 日所頒佈之轉讓持有毒品加重其刑之數量標準，轉讓
      第一級毒品達淨重5 公克以上者，即應依上揭規定加重其
      刑至二分之一。惟本件被告供稱其每次提供給甲○○施用
      之海洛因數量僅約0.1 公克，而甲○○於檢察官偵訊時亦
      稱每次向被告拿的海洛因數量僅夠伊施用1 、2 次，衡情
      被告每次轉讓之海洛因數量應屬微少，復查無積極證據可
      以證明被告有一次轉讓超過5 公克以上者，自無上揭毒品
      危害防制條例第8 條第6 項規定之適用。又被告持有第一
      級毒品海洛因之行為既不另論罪，本案查獲時扣得被告持
      有之海洛因數量，縱逾上開5 公克之數量標準，此部分亦
      無同條例第11條第4 項加重其刑規定之適用，併此敘明。
（二）爰審酌被告自己沾有毒癮，應深知毒品危害人之身心健康
      匪淺，其不思戒除毒癮，改過自新，竟變本加厲轉讓第一
      級毒品海洛因供其友人甲○○施用，且其轉讓毒品之期間
      長達約5 個月，次數約有二十餘次，所生危害非輕，惟兼
      衡甲○○之素行狀況亦屬非佳，且於91年間曾因施用毒品
      案件經法院裁定送觀察、勒戒，有臺灣高等法院被告前案
      紀錄表在卷可參，於本件被告提供毒品供其施用之前，本
      身應即染有毒癮，暨被告於本院審理時尚能坦承犯行，態
      度良好等一切情狀，量處如主文所示之刑，以示懲儆。
（三）扣案之海洛因5 包（合計淨重79.31 公克），係被告用以
      供自己施用或轉讓予甲○○施用，此由被告於本院審理之
      初所供：查獲之毒品都是供我自己吸食的，但有時甲○○
      會自己來取用，因為同住在一個租屋處，我也同意他拿去
      用等語（見本院卷第34頁），甚為明確。被告嗣改稱不可
      能提供予甲○○施用云云，難認可採。又該包海洛因乃本
      件查獲之第一級毒品，有法務部調查局93年12月27日調科
      壹字第060009180 號鑑定通知書1 件存卷可憑（見偵卷第
      147 頁），不問屬於犯人與否，均應依毒品危害防制條例
      第18條第1 項前段規定沒收銷燬之。至本件查獲時另扣得
      之電子磅秤1 台、電動研磨機1 台、搗藥器1 個、葡萄糖
      1 包、分裝碗1 個、分裝勺9 支、殘渣袋18個、分裝袋25
      個、現金38,900元等物，均查無證據堪認與本件轉讓毒品
      之罪有何關連，爰不於本案宣告沒收。
據上論斷，應依刑事訴訟法第273 條之1 第1 項、第299 條第1
項前段，毒品危害防制條例第8 條第1 項、第18條第1 項前段，
刑法第11條前段、第56條，判決如主文。
本案經檢察官李吉祥到庭執行職務。
中　　華　　民　　國　　94　　年　　7 　　月　　27　　日
                  刑事第十九庭　法　官　朱嘉川
以上正本證明與原本無異。
如不服本判決，應於判決送達後10日內，向本院提出上訴狀。
中　　華　　民　　國　　94　　年　　7 　　月　　27　　日
                                書記官　陳聖儒
附錄本案所犯法條全文：
毒品危害防制條例第8條：
轉讓第一級毒品者，處1 年以上7 年以下有期徒刑，得併科新臺
幣1 百萬元以下罰金。
轉讓第二級毒品者，處6 月以上5 年以下有期徒刑，得併科新臺
幣70萬元以下罰金。
轉讓第三級毒品者，處3 年以下有期徒刑，得併科新臺幣30萬元
以下罰金。
轉讓第四級毒品者，處1 年以下有期徒刑，得併科新臺幣10萬元
以下罰金。
前四項之未遂犯罰之。
轉讓毒品達一定數量者，加重其刑至二分之一，其標準由行政院
定之。
